台灣屏東地方法院刑事判決　　　　　　　　　　　　　九十一年度易字第一五七號
　　公　訴　人　臺灣屏東地方法院檢察署檢察官
　　被　　　告　乙○○
　　被　　　告　丙○○
右列被告因過失傷害案件，經檢察官聲請簡易判決處刑（九十年度偵字第六二八九號
），本院屏東簡易庭認不宜以簡易判決處刑，改依通常程序審理，茲判決如左：
    主  文
乙○○因過失傷害人，處拘役拾日，如易科罰金，以參佰元折算壹日。
丙○○無罪。
    事  實
一、乙○○、丙○○二人於民國（下同）九十年八月二十六日晚間十一時三十分許，
    在渠等位於屏東縣高樹鄉○○路一四四號住處飲酒，因細故發生爭執，進而互毆
    ，乙○○之妻甲○○見狀上前勸阻，並出手摑打乙○○、丙○○耳光，乙○○本
    應注意其若揮手推開甲○○可能使甲○○受傷，且依當時情況，又無不能注意之
    情事，竟疏未注意，用手揮開甲○○，致使甲○○重心不穩而滑倒，受有頭痛及
    左上臂肌肉疼痛之傷害。
二、案經甲○○訴由屏東縣警察局里港分局報請台灣屏東地方法院檢察署檢察官偵查
    後聲請簡易判決處刑，本院屏東簡易庭認不宜以簡易判決處刑，改依通常程序審
    理。
    理  由
壹、有罪部分：
一、訊據被告乙○○對於右揭事實坦承不諱，核與同案被告丙○○供述一致，並據證
    人即被告二人之父母黃永華、黃陳春貴證述大致相符，足認其自白與事實相符，
    堪予採信，此外，並有診斷證明書乙紙附卷可稽，事證明確，其犯行堪以認定。
二、核被告乙○○所為，係犯刑法第二百八十四條第一項前段之普通過失傷害罪。爰
    審酌被告品行、過失情節輕微、所生損害、與被害人甲○○平日之關係、犯後態
    度等一切情狀，量處如主文所示之刑，並諭知易科罰金之折算標準。
貳、無罪部分：
一、公訴意旨略以：被告丙○○於右揭時、地遭甲○○摑打耳光後，本應注意渠等於
    拉扯之際有傷及甲○○之可能，而依當時情況，又無不能注意之情事，竟疏未注
    意而繼續與被告乙○○拉扯，致甲○○因受到渠等推檔而跌倒，造成甲○○受有
    前開傷害，因認被告丙○○亦涉有刑法第二百八十四條第一項前段之過失傷害罪
    嫌。
二、按犯罪事實應依證據認定之，無證據不得推定其犯罪事實。又不能證明被告犯罪
    者，應諭知無罪之判決，刑事訴訟法第一百五十四條、第三百零一條第一項分別
    定有明文。次按事實之認定，應憑證據，如未能發現相當證據，或證據不足以證
    明，自不能以推測或擬制之方法，為裁判基礎，最高法院著有四十年台上字第八
    十六號判例可資參照。
三、訊據被告丙○○堅詞否認涉有傷害犯行，辯稱：伊並沒有打甲○○，伊被摑耳光
    後即站在旁邊，後來乙○○有檔手，甲○○不知為何就跌倒在地上等語。經查，
    被告丙○○並無出手毆打或推檔甲○○之事實，業據同案被告乙○○供述明確，
    而由證人黃永華、黃陳春貴證述：在拉扯間，不知誰把甲○○推倒了之內容以觀
    ，尚難遽認係被告丙○○所為；又核驗傷診斷證明書上記載頭痛、左上臂肌肉疼
    痛等症狀，僅能證明傷害之結果，尚難據以推論傷害之過程，從而無法採為被告
    丙○○過失傷害行為之證據，是公訴人所舉之證據不足以證明被告丙○○犯罪。
    此外本院復查無積極證據證明被告丙○○確有何公訴人所指過失傷害犯行，依照
    前開說明，不能證明被告丙○○犯罪，依法應諭知無罪之判決。
據上論斷，應依刑事訴訟法第四百五十二條、第二百九十九條第一項前段、第三百零
一條第一項，刑法第二百八十四條第一項前段、第四十一條第一項前段，罰金罰鍰提
高標準條例第一條前段、第二條，判決如主文。
本案經檢察官呂乾坤到庭執行職務。
中      華      民      國    九十一    年      四      月     十五     日
                                    台灣屏東地方法院刑事第一庭
                                        審判長法  官  潘正屏
                                              法  官  林世民
                                              法  官  楊中琪
右正本證明與原本無異。
如不服本判決應於收受本判決送達後十日內向本院提出上訴書狀，其未敘述上訴理由
者，並得於提起上訴後十日內向本院補提理由書狀（均須按他造當事人之人數附繕本
 ）「切勿逕送上級法院」
                                                書記官   謝博興
中    華    民    國     九十一      年      四      月       十七     日
附錄論罪法條：刑法第二百八十四條第一項前段
中華民國刑法第二百八十四條
 (過失傷害罪)
因過失傷害人者，處六月以下有期徒刑、拘役或五百元以下罰金，致重傷
者，處一年以下有期徒刑、拘役或五百元以下罰金。
從事業務之人，因業務上之過失傷害人者，處一年以下有期徒刑、拘役或
一千元以下罰金，致重傷者，處三年以下有期徒刑、拘役或二千元以下罰
金。
